Inventaris van het archief van de Directie Organisatie Rechtspleging en Rechtshulp van het ministerie van Justitie, 1842-2007
Nationaal Archief, Den Haag
- Notarissen
  - Benoemingen en ontslagen, 1.
    - Notarissen met een standplaats beginnende met de letter E
      - Ewijk
        - Roes, B.A.M. (1906), 1974; 762; 1 omslag
      - Ezinge
        - Jonker, H.R. (1904), 1963-1964; 763; 1 omslag
    - Notarissen met een standplaats beginnende met de letter F
      - Fijnaart
        - Blomhert, A. (1881), 1955; 764; 1 omslag
        - Lange, J.P. de (1908), 1977; 765; 1 omslag
      - Finsterwolde
        - Kloosterman, O. (1916), 1958-1980; 766; 1 omslag
      - Franeker
        - Bijlsma, K. (1890), 1960-1961; 767; 1 omslag
          Betreft ook stukken van Wal, S. van der (1920)
        - Brouwer, J.B. (1943), 1982-1993; 768; 1 omslag
        - Jong, J. de (1944), 1981-1992; 769; 1 omslag
    - Notarissen met een standplaats beginnende met de letter G
      - Geertruidenberg
        - Claessen, A.J.M.G. (1932), 1977-1996; 770; 1 omslag
      - Geffen
        - Kok, J.J. (1932), 1969-1996; 771; 1 omslag
        - Stassen, T.A.J.M. (1930), 1966; 772; 1 omslag
          Betreft ook stukken van Kok, J.J. (1932)
      - Geldermalsen
        - Boegborn, J.F. (1915), 1969-1982; 773; 1 omslag
        - Holtrop, H.P. (1903), 1959-1969; 774; 1 omslag
        - Hoogstraten, E.L. van (1933), 1995; 775; 1 omslag
      - Geldrop
        - Leengoed, A.A. (1911), 1980; 776; 1 omslag
        - Peters, J.A.P.M. (1940), 2002; 777; 1 omslag
        - Werff, H.H. van der (1889), 1958; 778; 1 omslag
        - Schweitzer, K.D.M. (1940), 1982-2002; 779; 1 omslag
      - Geleen
        - Huyben, E.M. (1943), 1981-2005; 780; 1 omslag
        - Korsten, J.A.M.L. (1900), 1969; 781; 1 omslag
        - Mesters, H.A.M. (1910), 1960-1979; 782; 1 omslag
        - Schijns, M.J. (1916), 1970-1985; 783; 1 omslag
        - Wagemans, A.H.G. (1942), 2004; 784; 1 omslag
        - Wanders, J.W.M. (1943), 1985-2005; 785; 1 omslag
      - Gemert
        - Beks, J.A.J. (1946), 1993-1994; 786; 1 omslag
          Betreft ook stukken van Verspeek, J.H.
        - Penders, L.H.M. (1903), 1972; 787; 1 omslag
        - Verspeek, J.H. (1930), 1973-1993; 788; 1 omslag
          Openbaarheid beperkt tot 01-01-2069
      - Gendringen
        - Pothof, G.B.F.A. (1940), 1993-2001; 789; 1 omslag
        - Weersink, H.G.F. (1928), 1970-1993; 790; 1 omslag
      - Genemuiden
        - Bijleveld, H.C.T. (1933), 1968-1981; 791; 1 omslag
        - Hospers, J.J. (1901), 1967; 792; 1 omslag
      - Gennep
        - Bloemarts, A.O.J.A. (1908), 1956-1975; 793; 1 omslag
        - Lommen, L.P. (1942), 1991-2005; 794; 1 omslag
        - Schuld, J.J. (1931), 1976-1991; 795; 1 omslag
      - Giekerk
        - Nijenhuis, W.J. (1909), 1975; 796; 1 omslag
        - Slagman, S.A. (1941), 1987-2004; 797; 1 omslag
        - Vries, J.A. de (1938), 1976-1987; 798; 1 omslag
      - Giesendam
        - Dekker, H.A. (1879), 1955; 799; 1 omslag
          Betreft ook stukken van Hoogendoorn, C.J.W. (1912)
      - Gilze
        - Kuyper, E.T.E. (1903), 1948-1961; 800; 1 omslag
      - Gilze en Rijen
        - Loos, J.J.A. (1918), 1967; 801; 1 omslag
        - Peeters, P.J.C. (1939), 1968-2002; 802; 1 omslag
      - Goedereede
        - Risseeuw, A.A. (1902), 1972; 803; 1 omslag
        - Steijn, J.G. (1919), 1972-1983; 804; 1 omslag
      - Goes
        - Beijl, J.W. de (1929), 1970-1988; 805; 1 omslag
        - Dissel, M.E.J.F. van (1908), 1953-1977; 806; 1 omslag
        - Frantzen, M.S. (1909), 1970; 807; 1 omslag
        - Frantzen, P.J.E. (1950), 1988-2005; 808; 1 omslag
        - Giele, G.F. (1930), 1969-1991; 809; 1 omslag
        - Hamelijnck, W. (1903), 1968; 810; 1 omslag
        - Jonkers, H. (?), 1957; 811; 1 omslag
          Betreft ook stukken van Frantzen, M.S. (1909)
        - Sisseren, G.B. van (1946), 1989-2005; 812; 1 omslag
      - Goirle
        - Vrijdag, J.F.A.M. (1942), 1984-2002; 813; 1 omslag
      - Goor
        - Stern, G. (1871), 1917-1955; 814; 1 omslag
        - Zijlstra, A. (1909), 1975; 815; 1 omslag
      - Gorinchem
        - Brouwer, A.M. (1886), 1957-1958; 816; 1 omslag
        - Dekker, W. (1919), 1964-1983; 817; 1 omslag
        - Eblé, J.K. (1899), 1945-1963; 818; 1 omslag
          In dit dossier ook KB met ontslag van notaris G. Leeuw (1894)
        - Eikelboom, J. (1919), 1958-1979; 819; 1 omslag
        - Ende, G.C. van den (1900), 1969; 820; 1 omslag
        - Klokke, A.H. (1878), 1952-1956; 821; 1 omslag
        - Visser, W.J.L. (1941), 1991; 822; 1 omslag
      - Gorssel
        - Galle, G.W. (1938), 1978-2002; 823; 1 omslag
        - Neeling, J.B. de (1913), 1955-1977; 824; 1 omslag
      - Gorredijk
        - Brands, R.P. (1926), 1965-1990; 825; 1 omslag
        - Sijtsma, L. (1896), 1957-1965; 826; 1 omslag
        - Sluis, J. van der (1887), 1958; 827; 1 omslag
        - Vellinga, E. (1915), 1984; 828; 1 omslag
        - Vrieze, H.H.W. (1943), 1984-2004; 829; 1 omslag
      - Gouda
        - Boer, I. den (1928), 1979-1992; 830; 1 omslag
        - Buikema, H.E. (1905), 1960-1974; 831; 1 omslag
        - Dorp, M. van (1927), 1976-1989; 832; 1 omslag
        - Kranenburg J. van (1881), 1951-1952; 833; 1 omslag
          Betreft ook stukken van Schouten, L.J. (1912)
        - Moerel, F.A. (1932), 1972-1996; 834; 1 omslag
        - Moerel, F.J.J. (1902), 1971; 835; 1 omslag
        - Schouten, L.J. (1912), 1978; 836; 1 omslag
        - Willigen, G.J. van (1904), 1960; 837; 1 omslag
      - Grave
        - Heuvel, T.J.F. van den (1916), 1981; 838; 1 omslag
        - Hoekx, E.P.M. (1929), 1981-1994; 839; 1 omslag
        - Hussen, J.J.M. van (1892), 1958-1959; 840; 1 omslag
          Bevat stukken van T.J.F. van den Heuvel (1916)
      - 's-Gravendeel
        - Reynvaan, E. (1945), 1984; 841; 1 omslag
        - Westhoeve, P.R. (1923), 1960-1984; 842; 1 omslag
      - 's-Gravenzande
        - Kan, de P.W. (1886), 1957; 843; 1 omslag
        - Loth, C.A.F. (1901), 1958-1970; 844; 1 omslag
        - Reijnierse, C.(1929), 1971-1993; 845; 1 omslag
      - Grijpskerk
        - Siccama, D. (1889), 1959; 846; 1 omslag
      - Groede
        - Hoek, A.H.M. van den (1910), 1978; 847; 1 omslag
        - Reus, B.P. (1942), 1979-1995; 848; 1 omslag
      - Groenlo
        - Reuser, M.A.F. (1920), 1962-1985; 849; 1 omslag
      - Groningen
        - Bolhuis, A.J. (1903), 1972; 850; 1 omslag
        - Bommel van Vloten, C. van (1894), 1963; 851; 1 omslag
        - Bossinade, E.R. (1934), 1977-1998; 852; 1 omslag
        - Bossinade-Smits, M.G. (1938), 1990-2002; 853; 1 omslag
        - Brink, L.A.M. ten (1914), 1968-1981; 854; 1 omslag
        - Broekema, H.J.B. (1916), 1964-1980; 855; 1 omslag
        - Dijkhuizen, K.R. (1935), 1973-2000; 856; 1 omslag
        - Frencken, H.J.A.A.M. (1898), 1967; 857; 1 omslag
        - Gouverne, F.R.M.T. (1902), 1954; 858; 1 omslag
        - Haan, K. de (1902), 1971; 859; 1 omslag
        - Haan, R de (1898), 1958-1963; 860; 1 omslag
        - Hoogdalem, H. van (1946), 1982; 861; 1 omslag
        - Keverling Buisman, H.A. (1886), 1956-1957; 862; 1 omslag
          Betreft ook stukken van Bolhuis, A.J. (1903)
        - Laan, W.H. van der (1909), 1979; 863; 1 omslag
        - Leegstra, O.J. (1961), 2002-2004; 864; 1 omslag
        - Nijhoff, S.J.W. (1903), 1973; 865; 1 omslag
        - Noorman, A. (1963), 2005; 866; 1 omslag
        - Offerhaus, W.A. (1897), 1954; 867; 1 omslag
        - Pijnacker Hordijk, A. (1916), 1963-1981; 868; 1 omslag
        - Pik, D.T. (1902), 1971; 869; 1 omslag
        - Ritzema, G. (1987), 1958; 870; 1 omslag
        - Sliep, H. (1920), 1964; 871; 1 omslag
        - Smits, G.H. (1909), 1977; 872; 1 omslag
        - Veen, H.R.J. van der (1893), 1963; 873; 1 omslag
        - Veld, G. (1939), 1979-1993; 874; 1 omslag
        - Wessels, F.M.C. (1923), 1977-1986; 875; 1 omslag
        - Winterdijk, E. (1942), 1981-2001; 876; 1 omslag
      - Gronsveld
        - Heijnen, J.H.M. (1897), 1956-1967; 877; 1 omslag
      - Grootebroek
        - Jansen, T.P. (1893), 1963; 878; 1 omslag
        - Verhees, A.H.F. (1927), 1964-1991; 879; 1 omslag
        - Welkers, B.H.A.M.J. (1950), 1998-2004; 880; 1 omslag
      - Grootegast
        - Huisman, T.H. (1907), 1976; 881; 1 omslag
        - Ludwig, W.J. (1944), 1977-1999; 882; 1 omslag
      - Gulpen
        - Dahmen, F.C.R.F. (1881), 1955; 883; 1 omslag
        - Dahmen, F.G.L.R. (1917), 1973; 884; 1 omslag
        - Hoppener, H.M.P.J. (?), 1953-1969; 885; 1 omslag
          Openbaarheid beperkt tot 01-01-2045
        - Mostart, V.M.W.A. (1929), 1978-1989; 886; 1 omslag
        - Sijstermans, W.H. (1916), 1970-1978; 887; 1 omslag
    - Notarissen met een standplaats beginnende met de letter H
      - Haaksbergen
        - Berendsen, H.E.J. (1893), 1956; 888; 1 omslag
          bevat stukken van J.A. Derkman (1910)
        - Derkman, H.J.M. (1940), 1979-2004; 889; 1 omslag
        - Derkman, J.A. (1910), 1978; 890; 1 omslag
      - Haarlem
        - Bijlholt, B.H. (1931), 1976-1995; 891; 1 omslag
        - Blank, H.H.J.M. (1944), 1984; 892; 1 omslag
          Openbaarheid beperkt tot 01-01-2060
        - Bosch, J.J.M. van den (1936), 1970-1991; 893; 1 omslag
        - Brans, B.M. (1894), 1959-1960; 894; 1 omslag
        - Brants, J. (1899), 1965-1969; 895; 1 omslag
        - Cassée, L. (1906), 1959-1965; 896; 1 pak
        - Demenint, B.J. (1942), 1979-2006; 897; 1 omslag
        - Dijk, C.J.A. (1908), 1959-1965; 898; 1 omslag
          Met KB benoeming J.W.J. Hallo (1917)
        - Evers, G.W.P. (1946), 1990-2003; 899; 1 omslag
        - Frencken, J.H.M. (1933), 1996; 900; 1 omslag
        - Groot, C. de (1926), 1970-1979; 901; 1 omslag
        - Hallo, J.W.J. (1920), 1979; 902; 1 omslag
        - Hoogesteijn, C.M. (1947), 1994-1995; 903; 1 omslag
          Betreft ook stukken van Jong, A.H.M.
        - Jonk, I. (1900), 1950-1968; 904; 1 omslag
        - Krans, H.P.M. (1938), 1972-1995; 905; 1 omslag
        - Krans, M.R. (1901), 1971; 906; 1 omslag
        - Lodder, D. (1882), 1955; 907; 1 omslag
          bevat stukken van B.J. van Linden van den Heuvel (1905)
        - Lohman, M.J.A. (1921), 1966-1983; 908; 1 omslag
        - Meiners, J.F. (1940), 1992-2000; 909; 1 omslag
        - Messer, J.P.F. (1902), 1956-1970; 910; 1 pak
        - Reede, J. de (1901), 1970; 911; 1 omslag
        - Reijenga, J.J. (1904), 1973; 912; 1 omslag
        - Rijppaert, J.M.G.C. (1939), 1979-1992; 913; 1 omslag
        - Roozen, G.F.M. (1881), 1955; 914; 1 omslag
          bevat ook stukken van C.J.A. van Dijk (1908)
        - Ruig, P.A. de (?), 1970; 915; 1 omslag
        - Savelkoul, H. (1937), 1978-1992; 916; 1 omslag
        - Serné, B.M. (1883), 1956; 917; 1 omslag
          Met KB benoeming J.J. Reijenga (1904)
        - Smith, G.D. (1938), 1976-1999; 918; 1 omslag
        - Spaander, W. (1908), 1976; 919; 1 omslag
        - Stuart, J.C. (1900), 1969; 920; 1 omslag
        - Terpstra, J.J. (1914), 1956; 921; 1 omslag
        - Treurniet, M.W. (1901), 1970; 922; 1 omslag
        - Vries Robbé, H.D. de (1926), 1971-1991; 923; 1 omslag
        - Wildschut, J. (1879), 1955; 924; 1 omslag
          Met KB benoeming F.L. Wichman (1909)
        - Wintgens, A. (1915), 1978; 925; 1 omslag
      - Haarlemmermeer
        - Esch, M.W.E. van (1936), 1977-2001; 926; 1 omslag
        - Groot, J.J.A. de (1946), 1989-2002; 927; 1 omslag
        - Grotenhuis van Onstein, T.W.M. van (1890), 1950-1961; 928; 1 omslag
          Met KB benoeming W.G.J. Den Hartog (1918)
        - Hartog, W.G.J. den (1918), 1984; 929; 1 omslag
        - Schoemakers, D.B. (1944), 1986-2003; 930; 1 omslag
        - Scholten, J. (1887), 1958; 931; 1 omslag
      - Haastrecht
        - Zeevat, K. (1895), 1960-1962; 932; 1 omslag
      - Hardegarijp
        - Gorter, J. (1894), 1964; 933; 1 omslag
      - Hardenberg
        - Berg, S. van den (1943), 1987-2003; 934; 1 omslag
        - Boodt, J.P.C. (1908), 1967; 935; 1 omslag
        - Gelling, B.T. (1970), 1999; 936; 1 omslag
        - Jager, J. (1930), 1976-1995; 937; 1 omslag
        - Vos, J.W.M. de (1925), 1977-1989; 938; 1 omslag
      - Harderwijk
        - Beernink, H.J.G. (1948), 1989-2007; 939; 1 omslag
        - Compaijen, B. (1918), 1980; 940; 1 omslag
        - Geet, L.M. van (1941), 1981-2002; 941; 1 omslag
        - Grand, J.L.W. Le (1942), 1980-2000; 942; 1 omslag
        - Greidanus, A (1890), 1960-1961; 943; 1 omslag
          Bevat ook B. Compaijen
        - Wemes, L.T. (1921), 1966-1986; 944; 1 omslag
      - Hardinxveld-Giessendam
        - Hoogendoorn, C.J.W. (1912), 1977; 945; 1 omslag
        - Schuurbiers, H.F.L.M. (1941), 1977-2000; 946; 1 omslag
      - Haren
        - Broekema, H.H. (1920), 1970-1989; 947; 1 omslag
        - Reijntjes, E.A.J. (1900), 1969; 948; 1 omslag
      - Harlingen
        - Eppinga, J. (1917), 1984; 949; 1 omslag
        - Okkinga, K. (1901), 1970; 950; 1 omslag
        - Ypma, H. (1891), 1956-1962; 951; 1 omslag
          bevat ook stukken van J. Brants (1899) en J. Eppinga (1917)
      - Harmelen
        - Bouten, A.F. (1934), 1972-1996; 952; 1 omslag
        - Greef, H.A. de (1904), 1957-1971; 953; 1 omslag
          Bevat ook stukken over J.M.A. de Greef-Koop
      - Hattem
        - Berg, K.F. van den (?), 1968; 954; 1 omslag
        - Kemp, N.A. (1915), 1969-1984; 955; 1 omslag
      - Hazerswoude
        - Bakker, H. (1901), 1968; 956; 1 omslag
        - Heenk, A.D.H. (1926), 1969-1990; 957; 1 omslag
      - Heemskerk
        - Duin, N.J. van (1926), 1971-1990; 958; 1 omslag
      - Heemstede
        - Hayze, J.A. de la (1882), 1953; 959; 1 omslag
          Bevat ook A.W. Voors
        - Kleine, H.H. (1935), 1972-1998; 960; 1 omslag
        - Oppen, M.E.A. van (1888), 1958-1959; 961; 1 omslag
          Met KB benoeming R.A.P. Roozen (1902)
        - Voors, A.W. (1904), 1971; 962; 1 pak
      - Heenvliet
        - Boer, L. de (1913), 1977; 963; 1 omslag
        - Boer, L. de (1913), 1952; 964; 1 omslag
      - Heer
        - Souren, J.L. (1922), 1967-1987; 965; 1 omslag
      - Heerde
        - Bok, A. (1925), 1989; 966; 1 omslag
        - Hemmers, W.G. (1871), 1955; 967; 1 omslag
          Met KB benoeming B. Verheul (1900)
      - 's-Heerenberg
        - Knot, G. (1877), 1955; 968; 1 omslag
          Betreft ook stukken van Zuure, B.E. (1921)
        - Zuure, B.E. (1921), 1986; 969; 1 omslag
      - Heerenveen
        - Boer, W.H. de (1914), 1976; 970; 1 omslag
        - Hey, J.J. van der (1914), 1956-1957; 971; 1 omslag
        - Hoekstra, S. (1903), 1971-1972; 972; 1 omslag
          Bevat ook A. Sikkema
        - Oosterwerff, J.F. (1921), 1984; 973; 1 omslag
        - Sikkema, A. (1923), 1987; 974; 1 omslag
        - Veeninga, H. (1905), 1967; 975; 1 omslag
          Bevat ook stukken van J.F. Oosterwerff (1921)
        - Vlessing, J.D. (1946), 1985-1988; 976; 1 omslag
      - Heerhugowaard
        - Eskens, J.B.H.M. (1932), 1972-1994; 977; 1 omslag
      - Heerlen
        - Brouwers, G.J.H. (1894), 1963-1964; 978; 1 omslag
          Met KB bemoeming E.A.A. Luijten (1919)
        - Gehlen, A.F. (1933), 1976-1997; 979; 1 omslag
        - Janssens, A.N.J.M. (1926), 1966-1990; 980; 1 omslag
        - Luijten, E.A.A. (1919), 1986; 981; 1 omslag
        - Riet, J.J. van (1920), 1972-1988; 982; 1 omslag
        - Tomlow, G.G.P.H. (1911), 1954-1980; 983; 1 omslag
        - Wolfs, E.P.C. (1895), 1964-1965; 984; 1 omslag
          Bevat ook P.H. Sleven
      - Heijthuisen
        - Rooden, A.J.M. (1933), 1973-1994; 985; 1 omslag
        - Rutten, P.H.A. (1866), 1951-1952; 986; 1 omslag
          Openbaarheid beperkt tot 01-01-2028
        - Scheurs, T.J.G. (1939), 1987-2002; 987; 1 omslag
      - Heinkenszand
        - Ghijzels, J.H.W.P.J.M. (1925), 1970-1990; 988; 1 omslag
        - Nooijer, W.P. de (1905), 1970; 989; 1 omslag
        - Werkum, D.C. (1894), 1962-1963; 990; 1 omslag
      - Heino
        - Baurichter, R.F.H. (1878), 1955; 991; 1 omslag
          Betreft ook stukken van Netelbeek, W.T.M. (1921)
        - Bremmers, A.M. (1924), 1972-1990; 992; 1 omslag
      - Helden
        - Haffmans, F.M.J. (1921), 1964; 993; 1 omslag
        - Haffmans, F.M.A. (1893), 1963; 994; 1 omslag
        - Huibers, R.T. (1905), 1972-1974; 995; 1 omslag
        - Ruijters, M.H.J.G. (1938), 1993-2000; 996; 1 omslag
        - Kruytzer, K.J.J., 2000; 997; 1 omslag
      - Hellendoorn
        - Cohen, M.A. (1913), 1973; 998; 1 omslag
        - Esch, W.C. van der (1883), 1956; 999; 1 omslag
        - Kaam, H.J. (1936), 1974-2000; 1000; 1 omslag
        - Knipscheer, J. (1897), 1947-1959; 1001; 1 pak
          Bevat ook M.A. Cohen
      - Hellevoetsluis
        - Verzijl, A. (1946), 1978-2005; 1002; 1 omslag
      - Helmond
        - Alphen, J. van (1899), 1969; 1003; 1 omslag
        - Bie, G.H.A. de (1926), 1971-1989; 1004; 1 omslag
        - Houpperichs, J.J.A. (1901), 1951-1971; 1005; 1 omslag
        - Keulen, H.A.C. van (1886), 1957-1977; 1006; 1 omslag
          Betreft ook stukken van Keulen, W.J.M. (1908)
        - Mostermans, A. (1923), 1971-1988; 1007; 1 omslag
        - Spoormakers, L.C.A. (1936), 1971-2001; 1008; 1 omslag
        - Thiel, P.P.A.M. van (1943), 1988-2003; 1009; 1 omslag
        - Verhoeven, A.J. (1939), 1978-2003; 1010; 1 omslag
      - Helvoirt
        - Gudde, A.J.T.M. (1931), 1973-1976; 1011; 1 omslag
        - Mechelen, H.C.J.M. van (1903), 1952-1972; 1012; 1 omslag
      - Hendrik Ido Ambacht
        - Vinken, L.E.M.H. (1944), 1984-1985; 1013; 1 omslag
      - Hengelo
        - Ballegoijen de Jong, W.H. van (1892), 1958; 1014; 1 omslag
        - Heijling, J. (1906), 1973-1974; 1015; 1 omslag
        - Hengel, H. van (1919), 1983; 1016; 1 omslag
        - Hilarius, W.J. (1937), 1977-1997; 1017; 1 omslag
        - Huzink, B.J. (1934), 1973-1996; 1018; 1 omslag
        - Majoor, F.C.J. (1934), 1993; 1019; 1 omslag
        - Schellenbach, A. (1937), 1984-1996; 1020; 1 omslag
        - Trip, S.H. (1907), 1976; 1021; 1 omslag
        - Winkel, D. te (1889), 1947-1960; 1022; 1 pak
          Bevat ook J. Meijling
      - 's-Hertogenbosch
        - Hellenberg Hubar, J.B.G.J.M. (1891), 1960-1961; 1023; 1 omslag
        - Koops, M.R. (1913), 1964; 1024; 1 omslag
        - Lamers, R.H.J. (1904), 1953-1966; 1025; 1 omslag
          Betreft ook stukken van H.J.J.M. Plasmans
        - Lotringen, T.F.J.C. (1932), 1976-1994; 1026; 1 omslag
        - Maire, J.F.H. le (1903), 1954-1959; 1027; 1 omslag
        - Niekerk, D.W. van (1902), 1958-1972; 1028; 1 omslag
          Openbaarheid beperkt tot 01-01-2048
        - Noorden, M.J. van (1925), 1963-1989; 1029; 1 omslag
        - Plasmans, H.J.J.M. (1910), 1976; 1030; 1 omslag
        - Rits, H.M. (1918), 1957-1987; 1031; 1 omslag
        - Ruijter, M.B.J.M. (1940), 1987-2001; 1032; 1 omslag
        - Son, H.A.M. van (1930), 1975-1992; 1033; 1 omslag
        - Sweens, P.W.J.M. (1897), 1955-1956; 1034; 1 omslag
        - Werf, J.H.L.M. van der (1932), 1980-1996; 1035; 1 omslag
        - Wiegman, P.A.M. (1936), 1980-1995; 1036; 1 omslag
      - Het Zandt
        - Tack, J.A. (1906), 1971; 1037; 1 omslag
      - Heteren
        - Grand, J.D. de (1910), 1979; 1038; 1 omslag
        - Hoctin Boes, F.J.M. (1936), 1980-1981; 1039; 1 omslag
      - Heusden
        - Duyne, J.A. (1904), 1962; 1040; 1 omslag
        - Merkx, R.J.T. (1936), 1981-2000; 1041; 1 omslag
        - Peters, H.P.J.M. (1946), 1989-2007; 1042; 1 omslag
        - Ruijmschoot, A.M. (1919), 1980; 1043; 1 omslag
      - Hillegersberg
        - Lis, J.C.S. van (1892), 1957; 1044; 1 omslag
          Bevat ook stukken over W. van Riet (1907)
        - Riet, W. van (1907), 1976; 1045; 1 omslag
      - Hillegom
        - Aalbers, F.O. (1938), 1989-2002; 1046; 1 omslag
        - Linden van den Heuvell, B.J. van (1905), 1974; 1047; 1 omslag
        - Minke, J.G.M. (1934), 1975; 1048; 1 omslag
      - Hilvarenbeek
        - Murray, H.N.G. (1908), 1959-1978; 1049; 1 omslag
        - Vergouwen, J.L.N.M.C. (1932), 1978-1996; 1050; 1 omslag
      - Hilversum
        - Lijdsman, J.M.A.B. (1918), 1959-1960; 1051; 1 omslag
          Betreft ook stukken van Bodewes, G.H.M. (1904)
        - Broekman, H. (1923), 1967-1988; 1052; 1 omslag
        - Davina, L. (1939), 1983-2000; 1053; 1 omslag
        - Denninger, G.H. (1942), 1987-2003; 1054; 1 omslag
        - Erp, Y.T.H van (1903), 1956-1958; 1055; 1 omslag
        - Frijns, H.M.J. (1935), 1978-1995; 1056; 1 omslag
        - Haan, H.J. de (1882), 1955; 1057; 1 omslag
        - Haas, B.P. de (1944), 1984-2000; 1058; 1 omslag
        - Halsema, J.D.F. van (1901), 1952-1970; 1059; 1 omslag
          Betreft ook stukken van Zanten-Romer, J.F.M. van (1928)
        - Hoetink, B.J. (1896), 1965; 1060; 1 omslag
        - Isselmann, B.H.F. (1917), 1967-1983; 1061; 1 omslag
        - Klein Molenkamp, J. (1916), 1972-1983; 1062; 1 omslag
        - Lijdsman, J.M.A.B. (1918), 1985; 1063; 1 omslag
        - Linden, L.J. van der (1909), 1976; 1064; 1 omslag
        - Oosterink, H. (1890), 1954-1957; 1065; 1 omslag
          Openbaarheid beperkt tot 01-01-2033
          Hierbij ook KB benoemingen notarissen C.P. Visser (1904) en S.D. Scheffelaar Klots (1913)
        - Scheffelaar Klots, S.D. (1913), 1966; 1066; 1 omslag
        - Schölvink, R.P. (1933), 1970-1994; 1067; 1 omslag
        - Smit, P.T. (1902), 1956; 1068; 1 omslag
        - Stolp, C. (1916), 1967-1983; 1069; 1 omslag
        - Stolp, D. (1943), 1985-2002; 1070; 1 omslag
        - Zanten-Romer, J.F.M. van (1928), 1987; 1071; 1 omslag
      - Hoensbroek
        - Pinckaers, W.J.A. (1903), 1971; 1072; 1 omslag
      - Hoofddorp
        - Everdingen, H.H.G. van (1907), 1958-1976; 1073; 1 omslag
      - Hoogeveen
        - Bok, R.L. (1932), 1973-1996; 1074; 1 pak
        - Kuijper, F. (1918), 1956-1982; 1075; 1 omslag
        - Walmink, H. (1947), 1989-2002; 1076; 1 omslag
      - Hoogezand
        - Siertsema, K.P. (1914), 1979; 1077; 1 omslag
        - Wynia, M. (1942), 1980-1990; 1078; 1 omslag
      - Hoogkarspel
        - Heijnen, C.A. (1920), 1964-1984; 1079; 1 omslag
      - Hoogwoud
        - Bijlsma, P.W. (1914), 1974-1976; 1080; 1 omslag
        - Boer, H. de (1895), 1959; 1081; 1 omslag
          Met KB benoeming P.W. Bijlsma (1914)
        - Groot, E.A.H. de (1941), 1976-1998; 1082; 1 omslag
      - Hoorn
        - Abma, M. (1935), 1979-2000; 1083; 1 omslag
        - Breebaart, C.D. (1904), 1964-1980; 1084; 1 omslag
          Bevat ook stukken van G.A. de Kater (1915)
        - Drenth, J. (1908), 1962-1977; 1085; 1 omslag
        - Kabel, J.C. (1913), 1960-1964; 1086; 1 omslag
        - Kerkhoven, J. (1892), 1962; 1087; 1 omslag
          Betreft ook stukken van Drenth, J. (1908)
        - Schreurs, B.E.A.M. (1922), 1963-1983; 1088; 1 omslag
      - Horst
        - Holtus, H.G.A.B. (1882), 1955; 1089; 1 omslag
        - Laat, C.M.M. de (1945), 1985-2006; 1090; 1 omslag
          Betreft ook stukken van Horn, J.H.F.K. ten
        - Reijnders, L.J.H. (1899), 1955-1968; 1091; 1 omslag
        - Wilbers, J.P.A. (1939), 1989-2003; 1092; 1 omslag
      - Houten
        - Bremer, J.A. (1901), 1970; 1093; 1 omslag
        - Otterloo, H.G. van (1927), 1971-1989; 1094; 1 omslag
        - Receveur, J.C.C.M. (1941), 1989; 1095; 1 omslag
        - Soede, H.M. (1961), 2006-2007; 1096; 1 omslag
          Betreft kopie's
      - Huissen
        - Huigens, A.J.G. (1932), 1977-1994; 1097; omslag
        - Stouten, J.H.F. (1907), 1958-1976; 1098; 1 omslag
      - Huizen
        - Huddleston Slater, E.P. (1948), 1988-2005; 1099; 1 omslag
        - Plas, D. van der (1921), 1967; 1100; 1 omslag
      - Hulst
        - Dam, I.R.J.M. van (1917), 1984; 1101; 1 omslag
        - Pijls, N.M.J.H. (1884), 1955; 1102; 1 omslag
          Met KB benoeming W.E.M. Seijdlitz (1913)
        - Seijdlitz, W.E.M. (1913), 1966; 1103; 1 omslag